臺灣屏東地方法院行政訴訟判決　
111年度簡字第25號

原      告  陸軍機械化步兵第三三三旅


代  表  人  林士偉  
訴訟代理人  黃鼎懿  
            蘇品旭  
            王嘉瑜  
            陳芳玉  
被      告  李文智  
            賴美杏  
上列當事人間志願士兵不適服現役賠償辦法事件，原告提起行政
訴訟，本院於民國111年11月8日言詞辯論終結，判決如下：
    主  文
被告應連帶給付原告新臺幣47,300元及自民國111年9月17日起至
清償日止，按週年利率百分之5計算之利息。
訴訟費用由被告負擔。
    事實及理由
一、原告主張：被告甲○○於105年6月6日經核定轉服志願役並服
    役於原告所屬單位，嗣因個人因素申請不適服現役，經國防
    部陸軍司令部核定被告「不適服志願士兵」，自108年2月26
    日零時生效。依「志願士兵不適服現役賠償辦法」第5條之1
    第2項規定，被告甲○○應依尚未服滿現役最少年限之比例，
    賠償自核定起役之日起所受領之志願士兵3個月待遇（本俸
    及加給）。查被告甲○○應服志願役月數為48個月，尚有21個
    月未服滿，自應按其尚未受滿現役最少年限之比例，賠償自
    核定起役之日起所受領之志願士兵3個月待遇（本俸、加給
    ）計算之賠償金新臺幣（下同）51,634元。經原告與被告甲
    ○○協議分12期賠償上揭金額，除第1期繳納4,334元外，餘各
    期繳納4,300元。詎被告甲○○僅繳納第1期4,334元，迄今尚
    餘11期計47,300元未清償。又雙方就此並約定有分期賠償協
    議書所載之期限利益喪失條款情事，經原告寄發存證信函催
    繳後，均未獲置理，則被告甲○○自已喪失分期攤還之期限利
    益，並應給付原告如訴之聲明所示金額及自起訴狀繕本送達
    翌日至清償日止，按週年利率5％計算之利息，以及負擔訴訟
    費用。至被告丙○○為被告甲○○上開債務之連帶保證人，自應
    與被告甲○○同負連帶賠償之責等語。並聲明：如主文第1項
    所示。
二、被告到庭辯稱：對原告起訴主張之金額無意見，確實有簽立
    分期賠償協議書，因忘記繳款，約於2月後可以一次付清還
    款等語。
三、本院之判斷：
　　㈠按人民與中央或地方機關間，因公法上原因發生財產上之
      給付，得提起給付訴訟，行政訴訟法第8條第1項定有明文
      。又按志願士兵年度考績丙上以下、因個人因素一次受記
      大過二次以上或於核定起役之日起3個月期滿後，經評審
      不適服志願士兵者，由國防部或各司令部於3個月內，依
      下列規定辦理：一、未服滿現役最少年限，且尚未完成兵
      役義務者，依兵役法第16條第1項第1款所定役期，直接轉
      服常備兵現役，期滿辦理退伍。二、未服滿現役最少年限
      ，且已完成兵役義務或無兵役義務者，辦理解除召集或退
      伍。三、已服滿現役最少年限者，辦理解除召集或退伍。
      前項不適服志願士兵人員，未服滿志願士兵現役最少年限
      者，應予賠償；其賠償範圍、數額、程序、分期賠償、免
      予賠償條件及其他相關事項之辦法，由國防部定之，102
      年1月2日修正之志願士兵服役條例第5之1條第1、2項定有
      明文。另按有下列各款情形之一，經評審不適服志願士兵
      ，且未服滿志願士兵現役最少年限者，應予賠償：一、因
      年度考績丙上以下。二、因個人因素1次受記大過2次以上
      處分。三、於核定起役之日起3個月期滿後，因其他個人
      因素申請不適服現役；有前條第一項各款情形之一者，本
      人或其法定代理人、保證人（以下合稱賠償義務人），應
      依尚未服滿現役最少年限之比例，賠償自核定起役之日起
      所受領之志願士兵3個月待遇（本俸、加給）。未服滿現
      役最少年限之比例計算，以月為採計單位，未滿1個月者
      不計，志願士兵不適服現役賠償辦法第2條第1項、第3條
      分別定有明文。又該辦法係國防部依志願士兵服役條例第
      5條之1第2項規定訂定並報請行政院核定，本院自得予以
      適用。
　　㈡經查，原告主張之上開事實，業據原告提出國防部陸軍司
      令部108年3月6日國陸人整字第1080005053號令、賠償志
      願書、賠償保證書、國防部陸軍司令部110年5月6日國陸
      人勤字第11000745291號函檢附國防部陸軍司令部志願士
      兵不適服賠償清冊、核發軍官士官士兵退除給與審定名冊
      、歲入預算收繳憑單、屏東內埔郵局111年4月14日000077
      號存證信函、屏東豐田郵局111年8月12日000050號存證信
      函、屏東豐田郵局111年8月12日000051號存證信函、乙○○
      ○○○○○○○○○志願士兵未服滿法定役期退伍人員分期賠償協
      議書等附卷為證（本院卷第33至40頁、第45至46頁、第58
      至59頁、第62頁），上開證據內容互核相符。再經以上揭
      志願士兵服役條例及志願士兵不適服現役賠償辦法規定，
      計算原告主張之本案金額【按計算式為：3個月待遇總金
      額118,020元未服志願役21月應服役總月數48月－被告已
      繳納之金額4,334元＝47,300元。】，尚無扞格處，並被告
      到庭復陳稱，對原告主張之金額不爭執，從而本件原告基
      於前揭志願士兵不適服賠償辦法第2條第1項第3款、第3條
      規定及保證書約定，請求被告2人連帶給付47,300元，自
      屬有據。
四、綜上所述，原告起訴請求被告2人應連帶給付47,300元，及
    自111年9月17日起(即起訴狀繕本送達翌日，本院卷第72至7
    3頁)至清償日止，按週年利率5％計算之利息，為有理由，應
    予准許。
據上論結，本件原告之訴為有理由，依行政訴訟法第98條第1項
前段，判決如主文。　　
中　　華　　民　　國　　111 　年　　11　　月　　22　　日
　　　　　　　　　行政訴訟庭　法　官　曾士哲
正本係照原本作成。
如不服本判定，應於判決送達後20日內，向本院提出上訴狀並表
明上訴理由（原判決所違背之法令及其具體內容或依訴訟資料可
認為原判決有違背法令之具體事實），其未載明上訴理由者，應
於提出上訴後20日內向本院補提理由書（上訴狀及上訴理由書均
須按他造人數附繕本，如未按期補提上訴理由書，則逕予駁回上
訴），並應繳納上訴裁判費新臺幣3,000元。
中　　華　　民　　國　　111 　年　　11　　月　　22　　日
                              書記官  廖苹汝